臺灣臺東地方法院刑事判決　　　　　　　　　　　　九十三年度交簡上字第一號
　　上　訴　人　乙○○
　　即　被　告
右上訴人因公共危險等案件，不服本院臺東簡易庭中華民國九十三年七月十四日九十
二年度東交簡字第三八八號第一審判決（聲請簡易判決處刑案號：九十二年度偵字第
二三六八號），提起上訴，本院管轄之第二審合議庭判決如左：
    主  文
上訴駁回。
    事實及理由
一、本案經本院審理結果，認第一審以上訴人即被告（以下稱上訴人）乙○○所為係
    犯刑法第一百八十五條之三服用酒類不能安全駕駛動力交通工具而駕駛罪（本罪
    依被告同意，經本院臺東簡易庭依檢察官求刑判決拘役五十日，如易科罰金，以
    三百元折算一日，而未據上訴）及第二百八十四條第一項過失傷害罪，判處有期
    徒刑五月，如易科罰金，以三百元折算一日，其認事用法均無違誤，應予維持，
    並引用第一審判決書所記載之事實、證據及理由。
二、上訴意旨略以：案發當時上訴人已休息二至三小時，意識行為尚可才上路，並未
  超越中線行駛，不能僅因上訴人酒後駕駛，即認具有過失，且若非告訴人丙○○
    在騎車時與所搭載之友人交談嬉戲，未注意前方路況，且未躲避上訴人車輛，理
    應不致發生車禍，顯見告訴人亦有過失，原審量刑過重云云。惟查：
（一）本件係因上訴人駕駛車牌號碼ＰＶＮ─三六五號重型機車，沿臺東縣卑南鄉（
      下同）太平路由南往北方向行駛，在同路四八四號前，與對向即太平路由北往
      南方向，由告訴人駕駛車牌號碼ＭＰ九─二六二號輕型機車發生碰撞。而依卷
      附道路交通事故現場圖所載，散落物及碎片均掉落在太平路由北往南之對向車
      道上，足徵本件車禍二車發生碰撞地點確係在太平路由北往南之車道上無誤。
      且依臺灣省花東區車輛行車事故鑑定委員會鑑定結果亦認被告跨越中心分向線
      ，侵入來車道，為肇事原因，而告訴人並無肇事因素等情，此有臺灣省花東區
      車輛行車事故鑑定委員會鑑定意見書一份附卷可稽，益徵被告確已侵入來車道
      而導致本件車禍之發生無訛。再依卷附馬偕紀念醫院臺東分院診斷書記載，告
      訴人係受有左側顳骨、上顎骨粉碎性骨折，併眼球下陷等傷害，顯見告訴人所
      受之傷害確屬不輕。
（二）又量刑輕重，係屬事實審法院得依職權自由裁量之事項，苟已斟酌刑法第五十
      七條各款所列情狀而未逾越法定刑度，不得遽指為違法（最高法院七十二年度
      台上字第六六九六號、七十五年度台上字第七０三三號判例參照）；且在同一
      犯罪事實與情節，如別無其他加重或減輕之原因，下級審量定之刑，亦無過重
      或失輕之不當情形，則上級審法院對下級審法院之職權行使，原則上應予尊重
      （最高法院八十五年度臺上字第二四四六號裁判參照）。而刑法第二百八十四
      條第一項前段過失傷害罪之法定本刑為六月以下有期徒刑、拘役或五百元以下
      罰金，原審依具體個案認定上訴人無駕駛執照且酒後駕車，依道路交通管理處
      罰條例第八十六條第一項加重其刑，及未為任何有偵查犯罪職權之公務員知悉
      前，不逃避接受裁判而向到達事故現場處理之員警自首，依刑法第六十二條減
      輕其刑，並先加後減後，並審酌上訴人呼氣酒精濃度高達每公升零點七四毫克
      ，其酒後駕車之犯行對公共安全危害甚鉅，且其未考領機器腳踏車駕駛執照，
      於夜間駕駛重型機車，跨越中心分向線，侵入來車道，為本件車禍之肇事原因
      ，造成告訴人受傷非輕，且未與告訴人達成和解，兼衡被告並無犯罪前科，素
      行良好，及犯後就服用酒類不能安全駕駛動力交通工具而駕駛罪部分已坦承犯
      行等一切情狀，量處有期徒刑五月，如易科罰金，以三百元折算一日，量刑並
      未逾越法定刑之範圍，依前揭最高法院判例及裁判要旨，尚難認原審量刑有違
      法之情事。
（三）綜上論述，原審判決適用刑法第二百八十四條第一項前段、第六十二條前段、
      第四十一條第一項前段，道路交通管理處罰條例第八十六條第一項，罰金罰鍰
      提高標準條例第一條前段、第二條，逕以簡易判決量處有期徒刑五月，並諭知
      易科罰金之折算標準，其認事用法均無不合，量刑亦稱妥適，上訴意旨指摘原
      判決量刑過重，為無理由，應予駁回。
據上論斷，應依刑事訴訟法第四百五十五條之一第三項、第三百六十八條、第三百七
十三條，判決如主文。
本案經檢察官甲○○到庭執行職務。
中      華      民      國      九十三      年    十二    月  二十二    日
                                  臺灣臺東地方法院刑事第二庭
                                          審判長法  官  陳弘能
                                                法  官  鄭峻明
                                法  官  林恒祺
右正本證明與原本無異。
本件不得再上訴。
                                                書記官  蘇  豫
中      華      民      國      九十三      年    十二    月  二十三    日
附錄本案論罪科刑法條：
刑法第二百八十四條第一項
因過失傷害人者，處六月以下有期徒刑、拘役或五百元以下罰金，致重傷者，處一年
以下有期徒刑、拘役或五百元以下罰金。
